臺灣板橋地方法院刑事判決　　　　　　　　　　　　　九十一年度易字第七六六號
　　公　訴　人　臺灣板橋地方法院檢察署檢察官
　　被　　　告　丁○○
右列被告因妨害名譽案件，經檢察官提起公訴（九十一年度偵字第六八四號），本院
判決如左：
    主  文
丁○○連續公然侮辱人，處拘役參拾日，如易科罰金，以參佰元折算壹日。
    事  實
一、丁○○與丙○○係鄰居關係，因丙○○在自家外牆張貼公告，丁○○覺得有礙觀
    瞻，彼此因而發生爭吵。詎丁○○竟基於公然侮辱之概括犯意，先於民國九十年
    八月二十六日上午八時三十分許，在臺北縣新莊市○○路○段三七四號前，以「
    幹你娘」等語辱丙○○，復於當日上午九時許，在臺北縣警察局新莊分局丹鳳
    派出所（起訴書誤載為臺北縣政府警察局新莊分局丹鳳派出所），以「瘋女人」
    等語辱丙○○，而連續在特定多數人均得以共見共聞之情形下，公然侮辱丙○
    ○多次。
二、案經被害人丙○○訴由臺北縣警察局新莊分局報告臺灣板橋地方法院檢察署檢察
    官偵查起訴。
    理  由
一、訊據被告丁○○對於其在上開時地以「幹你娘」等語辱丙○○等情固坦承不諱
    ，惟矢口否認有公然侮辱之犯行，辯稱：如果被害人沒有說什麼，我不會被害
    人，我在派出所裡面是對著主委乙○○說被害人是「瘋女人」，我沒有當著被害
    人的面她「瘋女人」云云。經查，右揭事實，業據被告丁○○供承如上，復於
    警訊時供稱「在派出所內有說其（丙○○）瘋女人亂講話」等語，核與告訴人即
    被害人丙○○於警訊時、偵查中及本院審理時所指訴之情節相符，復據證人乙○
    ○、于浩志、甲○○分別到庭結證屬實，並有于浩志、甲○○所繪製之被告與被
    害人在臺北縣警察局新莊分局丹鳳派出所內接受製作筆錄時（本件行為時）之相
    關位置圖各一紙附卷可稽。足認被告確於上開時地以上開不堪入耳之穢語，辱罵
    告訴人至明，被告空言所辯，無非事後卸責之詞，核無可採。事證明確，被告之
    犯行堪以認定，應予依法論科。
二、核被告所為，係犯刑法第三百零九條第一項之公然侮辱罪。其先後多次所為之上
    開犯行，時間緊接，罪名相同，顯係基於概括犯意而為，應依連續犯之規定論以
    一罪，並加重其刑。爰審酌被告並無前科，有臺灣高等法院檢察署刑案紀錄簡覆
    表在卷足憑，其與告訴人係鄰居關係，竟因細故爭吵，即各於上開時地以粗鄙言
    語，公然辱罵告訴人，使告訴人之人格遭受貶抑，並減損告訴人之聲譽，被告犯
    罪之動機、目的、手段、犯罪所生之危害及被告犯罪後猶飾詞卸責，避重就輕，
    被告雖於九十一年四月一日本院審理時當庭向告訴人道歉，並同意在告訴人住家
    附近貼道歉公告七日，每日拍照提出於本院，期獲得告訴人之諒解，有本院訊問
    筆錄一份在卷足憑，但迄未實踐，致告訴人於九十一年四月十九日本院審理時堅
    稱被告並未誠心悔改，一定要追究被告之刑責等語在卷，並提出書面陳述一紙附
    卷可稽等一切情狀，量處如主文所示之刑，並諭知易科罰金之折算標準，以示懲
    儆。
據上論斷，應依刑事訴訟法第二百九十九條第一項前段、刑法第五十六條、第三百零
九條第一項、第四十一條第一項前段，罰金罰鍰提高標準條例第一條前段、第二條，
判決如主文。
本案經檢察官孫治平到庭執行職務。
中    華    民    國      九十一        年      四      月     二十九   日
                                      臺灣板橋地方法院刑事第一庭
                                          法  官  楊  千  儀
右正本證明與原本無異。
如不服本判決，應於判決送達後十日內，向本院提出上訴狀。
                                          書記官  吳  河  東
中    華    民    國      九十一        年      四      月     三十    日
附錄本案論罪科刑法條全文
刑法第三百零九條第一項
公然侮辱人者，處拘役或三百元以下罰金。
以強暴犯前項之罪者，處一年以下有期徒刑、拘役或五百元以上罰金。
（罰金已依罰金罰鍰提高標準條例提高為十倍）
